臺灣新北地方法院刑事判決
111年度審交簡上字第1號
上  訴  人  
即  被  告  王彥智


上列上訴人即被告因過失傷害案件，不服本院中華民國110 年9 
月30日110年度審交簡字第138號第一審刑事簡易判決（起訴案號
：109年度偵字第41719號），提起上訴及移送併辦（移送併辦案
號：110年度偵字第40572號），本院管轄之第二審合議庭判決如
下︰
    主      文
上訴駁回。
    事實及理由
一、本案經本院審理結果，認原審判決之認事用法均無違誤，量
    刑亦屬適當，應予維持，並引用如附件即原審判決（含起訴
    書）記載之事實、證據及理由。　　
二、被告王彥智上訴意旨略以：肇事主因為告訴人兼被告林玉英
    闖紅燈且違規左轉並未打方向燈，判決雙方罪責相同有失公
    正等語。
三、按量刑之輕重，係事實審法院得依職權自由裁量之事項，茍
    已斟酌刑法第57條各款所列情狀而未逾越法定刑度，則不得
    遽指為違法；又刑罰之量定，固屬法院自由裁量之職權行使
    ，但仍應審酌刑法第57條所列各款事由及一切情狀，為酌量
    輕重之標準，並非漫無限制；在同一犯罪事實與情節，如別
    無其他加重或減輕之原因，下級法院量定之刑，亦無過重或
    失輕之不當情形，則上級審法院對於下級審法院之職權行使
    ，原則上應予尊重（最高法院72年台上字第6696號刑事判例
    、85年度台上字第2446號刑事判決意旨參照）。經查，原審
    判決審酌告訴人兼被告王彥智貿然闖越紅燈號誌，復未注意
    其同向右側外線車道動態，致與同未注意左側內線車道來車
    ，且未依兩段式左轉規定，貿然左轉之告訴人兼被告林玉英
    發生碰撞，渠等駕駛態度均有輕忽，惟念渠等皆已坦承犯行
    ，尚知悔悟，兼衡渠等所受傷勢情形及過失情節，暨渠等之
    素行、智識程度、家庭經濟狀況及告訴人兼被告林玉英向本
    院表達無調解意願，雙方迄今未能和解等一切情狀，分別量
    處告訴人兼被告王彥智拘役40日，量處告訴人兼被告林玉英
    拘役40日，並均諭知如易科罰金，以新臺幣1000元折算1日
    。原審判決認事用法既無違誤，量刑基礎亦無明顯缺失，係
    於法定刑範圍內為刑之量定，況且依卷附之新北市車輛行車
    事故鑑定覆議會鑑定覆議意見書認「告訴人兼被告王彥智駕
    駛普通重型機車，行經設有號誌管制之路口，跨壓分向限制
    線且未依號誌管制行駛；告訴人兼被告林玉英駕駛普通重型
    機車，未依規定左轉，雙方同為肇事原因」，是告訴人兼被
    告王彥智於本件交通事故中同有疏失，原審量刑時亦已分別
    審酌上開各情及刑法第57條揭示之各種量刑條件始為刑度之
    量處，量刑亦屬妥適，難謂有何違法失當之處，應予維持。
    是被告王彥智上訴意旨指摘原判決量刑失當，難認為有理由
    ，應予駁回。
四、臺灣新北地方檢察署檢察官以110年度偵字第40572號移送併
    辦之犯罪事實與本案為同一案件，本院自應併予審酌。　　
五、被告王彥智經本院合法傳喚，無正當理由未於審判期日到庭
    ，爰依刑事訴訟法第455 條之1 第3 項準用同法第371 條規
    定，不待其陳述，逕以一造辯論而為判決。　　
據上論斷，應依刑事訴訟法第455 條之1 第1 項、第3 項、第36
8 條、第371 條、第373 條，判決如主文。
本案經檢察官劉仕國提起公訴，檢察官黃育仁移送併辦，檢察官
陳漢章到庭執行職務。
中　　華　　民　　國　　111 　年　　5 　　月　　12　　日
                  刑事第二十四庭  審判長法  官　潘長生　
                                        法  官　李俊彥
                                        法  官　徐子涵
上列正本證明與原本無異。
不得上訴。
                                        書記官　游士霈　
中　　華　　民　　國　　111 　年　　5 　　月　　12　　日
附件： 
臺灣新北地方法院刑事簡易判決　　　110年度審交簡字第138號
公　訴　人　臺灣新北地方檢察署檢察官
被　　　告　王彥智
            林玉英
上列被告因過失傷害案件，經檢察官提起公訴（109 年度偵字第
41719 號），本院受理後（110 年度審交易字第681 號），經被
告自白犯罪，本院改行簡易判決處刑程序，判決如下：
    主  文
王彥智犯過失傷害罪，處拘役肆拾日，如易科罰金，以新臺幣壹
仟元折算壹日。
林玉英犯過失傷害罪，處拘役肆拾日，如易科罰金，以新臺幣壹
仟元折算壹日。
    事實及理由
一、本件犯罪事實及證據，除犯罪事實欄第3 行「行經新北市樹
    林區保安街1 段口時」，更正為「行經新北市樹林區保安街
    1 段與大安路交岔路口時」、第8 行「..右側..」，補充為
    「..右側之外側車道」、第9 行「亦疏未注意兩段式左轉」
    ，補充為「亦疏未注意左側內線車道來車，且未依兩段式左
    轉」、最末行補述「王彥智、林玉英肇事後，於有偵查犯罪
    權限之機關、公務員或員警發覺前，向據報前來處理之警員
    坦承其為肇事者，並進而接受裁判」；證據部分補充「被告
　　王彥智、林玉英於本院準備程序時之自白」外，餘均引用如
    附件檢察官起訴書之記載。
二、核被告王彥智、林玉英所為，均係犯刑法第284 條前段之過
    失傷害罪。又被告王彥智、林玉英於案發後停留現場，於有
    偵查權限之機關及公務員發覺其犯罪前，向前往現場處理之
    員警表明其為肇事人自首並願接受裁判乙節，有道路交通事
    故肇事人自首情形記錄表1 份附卷可按，足認被告合於自首
    要件，應依刑法第62條前段之規定減輕其刑。審酌被告二人
    騎乘機車參與道路交通，本皆應小心謹慎以維護自身及他人
    之生命身體安全，竟於行經交岔路口時，被告王彥智貿然闖
    越紅燈號誌，復未注意其同向右側外線車道動態，致與同未
    注意左側內線車道來車，且未依兩段式左轉規定，貿然左轉
    之被告林玉英發生碰撞，渠等駕駛態度均有輕忽，惟念渠等
    皆已坦承犯行，尚知悔悟，兼衡渠等所受傷勢情形及過失情
    節，暨被告二人之素行、智識程度、家庭經濟狀況及告訴人
    即被告林玉英向本院表達無調解意願，雙方迄今未能和解等
    一切情狀，分別量處如主文所示之刑，以資懲儆，並皆諭知
    易科罰金之折算標準。
三、依刑事訴訟法第449 條第2 項、第3 項、第454 條第2 項，
    刑法第284 條前段、第62條前段、第41條第1 項前段，刑法
    施行法第1 條之1 ，逕以簡易判決處刑如主文。
四、如不服本判決，得自收受送達之翌日起20日內向本院提出上
    訴狀，上訴於本院第二審合議庭（須附繕本）。
中    華    民    國    110    年    9    月   30     日
                  刑事第二十五庭  法  官  王綽光
　
上列正本證明與原本無異。
                                  書記官  王嘉蓉
　
中    華    民    國   110    年    10    月    4     日
附錄本案論罪科刑法條全文：
中華民國刑法第284條：
因過失傷害人者，處1 年以下有期徒刑、拘役或10萬元以下罰金
；致重傷者，處3 年以下有期徒刑、拘役或30萬元以下罰金。
──────────────────────────
 ◎附件：
臺灣新北地方檢察署檢察官起訴書
                                    109年度偵字第41719號
    被      告  王彥智  男  （民國00年0月00日生）
                        住○○市○○區○○街0段000巷00號
                        4樓
                        國民身分證統一編號：Z000000000號
                林玉英  女  （民國00年0月0日生）
                        住○○市○○區○○街0段000號
                        國民身分證統一編號：Z000000000號
上列被告因過失傷害案件，已經偵查終結，認應該提起公訴，茲
將犯罪事實及證據並所犯法條分敘如下：
        犯罪事實
一、王彥智於民國109 年8 月5 日11時12分許，騎乘車牌號碼00
    0-000 號普通重型機車，沿新北市樹林區保安街1 段往新北
    市板橋區方向行駛，行經新北市樹林區保安街1 段口時，本
    應注意汽車行駛時，應遵守道路交通標誌、標線、號誌之指
    示行駛，而依當時之天候晴、日間自然光線、柏油路面乾燥
    、無缺陷、無障礙物、視距良好，並無不能注意之情形，竟
    疏未注意及此，貿然跨壓分向限制線闖紅燈行駛，適其同向
    右側有林玉英騎乘車牌號碼000-000 號普通重型機車行駛至
    該處時，欲左轉往家樂福方向行駛，亦疏未注意兩段式左轉
    ，即貿然左轉，2 車因而發生碰撞，均人車倒地，王彥智因
    而受有右手肘挫傷、雙膝部挫傷、左手掌鈍傷等傷害；林玉
    英因而受有下巴挫傷、左手部挫傷、雙膝部挫傷、左小腿挫
    瘀傷、左踝部挫傷、左足部挫傷等傷害。
二、案經王彥智、林玉英訴由新北政府警察局樹林分局報告偵辦
    。證據並所犯法條
一、證據清單及待證事實：

編號 證據名稱 待證事實 1 告訴人兼被告王彥智之指訴及供述 於上揭時、地，告訴人兼被告王彥智騎乘機車貿然跨壓分向限制線闖紅燈行駛，適其同向右側有告訴人兼被告林玉英騎乘機車亦疏未注意兩段式左轉，即貿然左轉，2車發生碰撞，因而各自成傷之事實。 2 告訴人兼被告林玉英之指訴及自白 於上揭時、地，告訴人兼被告林玉英騎乘機車疏未注意兩段式左轉，即貿然左轉，適其同向左側有告訴人兼被告王彥智騎乘機車亦疏未注意遵守道路交通標誌、標線、號誌之指示行駛，貿然 跨壓分向限制線闖紅燈行駛，2車發生碰撞，因而各自成傷之事實。 3 道路交通事故現場圖、道路交通事故調查報告表（一）、（二）各1份、現場及車損照片16張、監視器錄影光碟1片及翻拍照片4張 本件車禍發生經過及現場情形。 4 仁愛醫院診斷證明書2份 告訴人兼被告2人受有如犯罪事實欄所示傷害之事實。 5 新北市車輛行車事故鑑定覆議會新北覆議100118號鑑定覆議意見書 告訴人兼被告王彥智駕駛普通重型機車，行經設有號誌管制之路口，跨壓分向限制線且未依號誌管制行駛；告訴人兼被告林玉英駕駛普通重型機車，未依規定左轉，雙方同為肇事原因。 
二、核被告王彥智、林玉英2人所為，均係犯刑法第284條前段之
    過失傷害罪嫌。
三、依刑事訴訟法第251條第1項提起公訴。
　此　致
臺灣新北地方法院
中　　華　　民　　國　 110　　年　　6 　 月　  18  　日
　　　　　　　　　　　　　　　檢　察　官  劉仕國